【裁判字號】    98,裁,1303
【裁判日期】    980527
【裁判案由】    虛報進口貨物產地
【裁判全文】
最  高  行  政  法  院  裁  定
                                      98年度裁字第1303號
上  訴  人  英特諾實業有限公司
代  表  人  甲○○
                        送達代收人  乙○○
                          市○○路○段103號2樓之1
被 上訴 人  財政部臺中關稅局
代  表  人  王亮
上列當事人間虛報進口貨物產地事件，上訴人對於中華民國97年
12月31日臺中高等行政法院97年度訴字第229號判決，提起上訴
，本院裁定如下︰
    主  文
上訴駁回。
上訴審訴訟費用由上訴人負擔。
    理  由
一、按對於高等行政法院判決之上訴，非以其違背法令為理由，
    不得為之，行政訴訟法第242條定有明文。依同法第243條第
    1項規定，判決不適用法規或適用不當者，為違背法令；而
    判決有同條第2項所列各款情形之一者，為當然違背法令。
    又提起上訴，應以上訴狀表明上訴理由，並應添具關於上訴
    理由之必要證據，復為同法第244條第1項第4款及第2項所明
    定。準此，當事人對於高等行政法院判決提起上訴，如以高
    等行政法院判決有行政訴訟法第243條第1項規定之不適用法
    規或適用不當為理由時，其上訴狀或理由書應有具體之指摘
    ，並揭示該法規之條項或其內容；若係成文法以外之法則，
    應揭示該法則之旨趣；倘為司法院解釋或本院之判例，則應
    揭示該判解之字號或其內容；如以高等行政法院判決有行政
    訴訟法第243條第2項所列各款情形為理由時，其上訴狀或理
    由書應揭示合於該條項各款之事實。上訴狀或理由書如未依
    此項方法表明，或其所表明者與上開法條規定不合時，即難
    認為已對高等行政法院判決之違背法令有具體之指摘，其上
    訴自難認為合法。
二、本件上訴人對於臺中高等行政法院民國（下同）97年度訴字
    第229號判決（下稱原判決）上訴，雖以：上訴人提出越南
    皇家磁磚公司所進口已包含「聚晶材料」及「滲花釉材料」
    之資料，包括長石、黏土、玻璃質配料、納、矽酸鹽以及玻
    璃熔塊等磁磚原副料資料，經查國際商品統一分類制度係為
    聚晶材料，足見越南皇家磁磚公司確有生產足量之系爭80×
    80cm規格之磁磚，且上訴人一再請求鑑定，原判決就上訴人
    此等攸關判決結果所提出之具體主張，應調查而未予調查，
    逕認為無聚晶材料，實有判決不備理由之違法。原判決一方
    面認聚晶微粉磚胚係由聚晶材料混合長石及黏土壓鑄成形後
    ，再進入窯燒成為聚晶微粉磚胚，無法再添加聚晶微粉材料
    再加工，即一體窯燒而成磁磚，一方面又認本案為系爭進口
    磁磚自中國大陸進口半成品磁磚可再加工，即窯燒成聚晶微
    粉磚胚後，可再添加聚晶微粉予以加工，實有判決理由矛盾
    之違法。原判決既不否認越南皇家公司全無生產系爭磁磚聚
    晶微粉拋光磚或滲透微粉拋光磚之能力，又認越南皇家公司
    無生產系爭聚晶微粉拋光磚或滲透微粉拋光磚之能力，原判
    決之理由顯已矛盾。上訴人前曾自越南皇家磁磚公司進口與
    系爭80×80cm拋光磚相同之貨物，經被上訴人多次查證無訛
    後予以放行，然原判決竟因認生產期間並不相同，而兩者用
    以認定原產地之事證，亦不相同為由，無一致性之適用，無
    視被上訴人之行政主管機關財政部關稅總局要求一致性之處
    理方式，又疏未對上訴人此項主張何以不可採詳予指駁，實
    有判決理由不備之違誤。上訴人於98年1月9日於立法委員邱
    鏡淳就越南磁磚進口案舉行協調會，就臺灣區陶瓷工業同業
    公會訪查越南一事詢問經濟部國際貿易局局長，得知經濟部
    國際貿易局並未委託臺灣區陶瓷工業同業公會訪查越南之磁
    磚工廠，並經經濟部國際貿易局以98年2月18日貿服字第098
    00016470號函確認，是臺灣區陶瓷工業同業公會所做成之報
    告顯無證據能力，更遑論其證明力，原判決未加審究詳查，
    顯有認定事實之違誤，而所為之判決自屬判決不備理由等語
    ，為其論據。惟核上訴狀所載內容，或係重述其在原審業經
    主張而為原判決摒棄不採之陳詞，或係就原審取捨證據、認
    定事實之職權行使事項，任加指摘違誤，或係就原審所為論
    斷或駁斥其主張之理由，泛言原判決不備理由或理由矛盾及
    判決不適用法規或適用不當，而未具體表明原判決究竟有如
    何合於不適用法規或適用不當、或有行政訴訟法第243條第2
    項所列各款之情形，尚難認為已對原判決之如何違背法令有
    具體之指摘。依首揭規定及說明，應認其上訴為不合法，應
    予駁回。
三、據上論結，本件上訴為不合法。依行政訴訟法第249條第1項
    前段、第104條、民事訴訟法第95條、第78條，裁定如主文
    。
中    華    民    國    98    年    5     月    27    日
                    最高行政法院第三庭
                        審判長法官  高  啟  燦
                              法官  胡  方  新
                              法官  帥  嘉  寶
                              法官  黃  合  文
                              法官  吳  慧  娟
以  上  正  本  證  明  與  原  本  無  異
中    華    民    國    98    年    5     月    27    日
                              書記官  張  雅  琴


司法院資訊處製作；財團法人民間司法改革基金會備份。
